【裁判字號】    95,訴,3183
【裁判日期】    951122
【裁判案由】    偽證
【裁判全文】
臺灣臺中地方法院刑事判決              95年度訴字第3183號
公  訴  人  臺灣臺中地方法院檢察署檢察官
被      告  甲○○
                    （現在臺灣臺中監獄執行中）
上列被告因偽證案件，經檢察官提起公訴（九十五年度偵字第一
七八九三號），本院合議庭裁定由受命法官獨任進行簡式審判程
序，判決如下：
    主  文
甲○○證人，於執行審判職務之公署審判時，於案情有重要關係
之事項，供前具結，而為虛偽陳述，累犯，處有期徒刑捌月。
    犯罪事實
一、甲○○前於民國九十一、九十二年間分別因侵占、竊盜案件
    ，經臺灣雲林地方法院北港簡易庭以九十一年度港簡字第七
    一號、九十二年度港簡字第二七一號判處有期徒刑三月、三
    月確定，分別於九十一年十二月六日、九十三年九月一日執
    行完畢，詎仍不知悔改，明知其自九十一年一月初某日起，
    至九十三年六月二日止，向呂文煌購買第一級毒品海洛因，
    其購買方式為先由甲○○撥打呂文煌所使用之000000 0000
    號行動電話與呂文煌聯絡，雙方約定海洛因交易之時間、價
    格與地點後，呂文煌即與姓名、年籍不詳之成年男子，基於
    犯意聯絡，由呂文煌或該成年男子攜帶數量不詳之海洛因，
    分別至雲林縣口湖鄉農會、口湖鄉郵局及雲林縣口湖鄉口湖
    村瑞穗橋旁，以新臺幣（下同）五百元或一千元之代價，連
    續將數量不詳之海洛因販賣予甲○○多次，呂文煌最後一次
    係於九十三年六月二日凌晨二、三時許，在口湖鄉瑞穗橋旁
    之魚塭，以一千元之代價，將數量不詳之海洛因一包販賣予
    甲○○，總計呂文煌先後連續將數量不詳之海洛因販賣予甲
    ○○達四十次，得款共計約三萬元，且上開事實業據甲○○
    於九十三年六月二日及同年六月十一日臺灣雲林地方法院檢
    察署檢察官偵辦呂文煌涉嫌違反毒品危害防制條例案件中（
    九十三年度偵字第二四二三號)經檢察官諭知具結之義務及
    偽證罪之處罰由甲○○朗讀結文具結後證述明確。詎甲○○
    事後為幫呂文煌脫罪，竟於九十四年九月二十七日臺灣雲林
    地方法院審理呂文煌違反毒品危害防制條例案件時（九十三
    年度訴字第三七五號），經審判長諭知具結之義務及偽證罪
    之處罰而由其朗讀結文具結後虛偽證稱：「（檢察官問：是
    否有跟呂文煌買過？）不曾，（檢察官問：買過海洛因？）
    不曾，（檢察官問：你之前說過你跟他「即呂文煌」買過海
    洛因？）我知道，因為他在外面帶人去打我，所以我才這麼
    說，（檢察官問：你故意要害他？）那時候是這樣」等語，
    就該案件案情有重要關係之事項為虛偽之陳述。
二、案經臺灣雲林地方法院告發臺灣雲林地方法院檢察署呈請臺
    灣高等法院檢察署令轉臺灣臺中地方法院檢察署檢察官偵查
    起訴。
    理    由
一、本件被告甲○○所犯係死刑、無期徒刑、最輕本刑為三年以
    上有期徒刑以外之罪，其於準備程序中就被訴事實為有罪之
    陳述，經告知簡式審判程序之旨，並聽取公訴人及被告之意
    見後，本院合議庭認為適宜而裁定由受命法官獨任進行簡式
    審判程序，合先敘明。
二、上揭犯罪事實，業據被告甲○○於本院審理時坦承不諱，復
    有臺灣雲林地方法院檢察署檢察官九十三年度偵字第二四二
    三號九十三年六月二日、同年六月十一日偵訊筆錄影本暨證
    人結文影本（該卷第二四至二六頁、六十五至六十六頁）、
    臺灣雲林地方法院九十三年度訴字第三七五號九十四年九月
    二十七日審理筆錄影本暨證人結文影本（該卷第二三四至二
    三五頁及第二四七頁）各一紙在卷可稽；且在呂文煌被訴販
    賣第一級毒品案件中，該第一、二、三審法院亦均採信被告
    甲○○於偵訊中正確之證詞，而摒棄其於上開審判中虛偽之
    證詞，而認定呂文煌確有連續將數量不詳之海洛因販賣予甲
    ○○之事實，此亦有呂文煌被訴違反毒品危害防制條例案件
    之臺灣雲林地方法院九十三年度訴字第三七五號、臺灣高等
    法院臺南分院九十四年度上訴字第一一七五號及最高法院九
    十五年度台上字第三一六○號（呂文煌業經該案判決確定）
    判決書各一份附卷可稽，由此足見被告之自白與事實相符，
    從而，本件事證已臻明確，被告犯行洵堪認定，應依法論科
    。
三、核被告甲○○所為，係犯刑法第一百六十八條之偽證罪。被
    告行為後，刑法及刑法施行法業於九十四年二月二日經總統
    以華總一義字第○九四○○○一四九○一號令修正公布，並
    於九十五年七月一日施行；又按行為後法律有變更者，適用
    行為時之法律，但行為後之法律有利於行為人者，適用最有
    利於行為人之法律，現行刑法第二條第一項定有明文。被告
    有如犯罪事實欄所載曾受有期徒刑執行完畢之前科，此有臺
    灣臺中地方法院檢察署刑案資料查註紀錄表及臺灣高等法院
    被告全國前案紀錄表各一份在卷足憑，其於五年以內再犯本
    件有期徒刑以上之罪，不論依修正前之刑法第四十七條，或
    修正後刑法第四十七條第一項之規定，均構成累犯，對被告
    而言並無有利或不利之情形，應逕依修正前之刑法第四十七
    條，論以累犯，並加重其刑。爰審酌被告素行不佳，為幫呂
    文煌脫罪，竟於審判中充當證人作證時就案情重要事項為虛
    偽證言，已對國家司法審判之調查產生重大危害，且於本件
    偵查中猶否認犯行，浪費司法資源不貲，不宜輕縱，惟念其
    於本院審理時能坦承犯行，尚知所悔悟，及其犯罪之動機、
    目的、手段等一切情狀，量處如主文所示之刑，以資懲儆。
據上論斷，應依刑事訴訟法第二百七十三條之一第一項、第二百
九十九條第一項前段，刑法第二條第一項前段、第一百六十八條
、第四十七條（修正前），判決如主文。
本案經檢察官乙○○到庭執行職務
中    華    民    國    95    年    11    月    22    日
                  刑事第八庭    法  官  洪堯讚
上正本證明與原本無異。
如不服本判決，應於送達後十日內向本院提出上訴狀（須附繕
 本），上訴於台灣高等法院台中分院。
                                書記官  柳寶倫
中    華    民    國    95    年    11    月    22    日
附錄本案論罪科刑法條
中華民國刑法第168條
於執行審判職務之公署審判時或於檢察官偵查時，證人、鑑定人
、通譯於案情有重要關係之事項，供前或供後具結，而為虛偽陳
述者，處7年以下有期徒刑。


司法院資訊處製作；財團法人民間司法改革基金會備份。
